臺灣高等法院臺中分院刑事裁定　
111年度聲字第28號
聲  請  人  臺灣高等檢察署臺中檢察分署檢察官     
受  刑  人  蕭廣霖



上列聲請人因受刑人數罪併罰有二裁判以上，聲請定其應執行之
刑（聲請案號：110年度執聲字第1522號），本院裁定如下：
    主  文
蕭廣霖因犯如附表所示各罪所處之刑，應執行有期徒刑拾年陸月
。
    理  由
一、聲請意旨略以：受刑人蕭廣霖（下稱受刑人）因毒品危害防
    制條例等數罪，先後經判決確定如附表，數罪中雖有刑法第
    50條第1項但書所列情形，惟受刑人已請求檢察官聲請定應
    執行刑，有臺灣彰化地方檢察署刑法第50條第1項但書案件
    是否請求定應執行刑調查表足稽，應依刑法第50條第2項、
    第53條、第51條第5款規定，定其應執行之刑，爰依刑事訴
    訟法第477條第1項規定聲請裁定等語。
二、按裁判確定前犯數罪者，併合處罰之；數罪併罰有二裁判以
    上宣告多數有期徒刑者，於各刑中之最長期以上，各刑合併
    之刑期以下，定其應執行之刑期，刑法第50條第1項前段、
    第53條、第51條第5款前段分別定有明文。次按法律上屬於
    自由裁量之事項，尚非概無法律性之拘束，在法律上有其外
    部性界限及內部性界限，前者法律之具體規定，使法院得以
    具體選擇為適當裁判，此為自由裁量之外部性界限。後者法
    院為自由裁量時，應考量法律之目的，法律秩序之理念所在
    ，此為自由裁量之內部性界限。法院為裁判時，二者均不得
    有所踰越。在數罪併罰而有二裁判以上，應定其應執行刑之
    案件，法院所為刑之酌定，固屬自由裁量事項，然對於前揭
    外部性界限及內部性界限，仍均應受其拘束（最高法院90年
    度台抗字第106號裁定、92年度台非字第319號、93年度台非
    字第192號、94年度台非字第21號、94年度台非字第233號判
    決、97年度台抗字第393號裁定意旨可資參照）。復按數罪
    併罰之定應執行之刑，係出於刑罰經濟與責罰相當之考量，
    並非予以犯罪行為人或受刑人不當之利益，為一種特別的量
    刑過程，相較於刑法第57條所定科刑時應審酌之事項係對一
    般犯罪行為之裁量，定應執行刑之宣告，乃對犯罪行為人本
    身及所犯各罪之總檢視，除應考量行為人所犯數罪反應出之
    人格特性，並應權衡審酌行為人之責任與整體刑法目的及相
    關刑事政策，在量刑權之法律拘束性原則下，依刑法第51條
    第5款之規定，採限制加重原則，以宣告各刑中之最長期為
    下限，各刑合併之刑期為上限，但最長不得逾30年，資為量
    刑自由裁量權之外部界限，並應受法秩序理念規範之比例原
    則、平等原則、責罰相當原則、重複評價禁止原則等自由裁
    量權之內部抽象價值要求界限之支配，使以輕重得宜，罰當
    其責，俾符合法律授與裁量權之目的，以區別數罪併罰與單
    純數罪之不同，兼顧刑罰衡平原則。
三、查本案受刑人蕭廣霖因毒品危害防制條例等數罪，先後經臺
    灣彰化地方法院及本院分別判處如附表所示之刑，均確定在
    案，此有各該判決書及臺灣高等法院被告前案紀錄表在卷可
    稽。是以本院定應執行刑，不得逾越刑法第51條第5款所定
    法律之外部界限，即不得重於如附表所示各罪加計之總和。
    茲因聲請人依受刑人之請求向本院聲請定其應執行之刑，此
    有臺灣彰化地方檢察署刑法第50條第1項但書案件是否請求
    定應執行刑調查表（見本院卷第15頁）附卷足憑，而受刑人
    所犯如附表所示之各罪，編號2至5所示之罪為得易科罰金之
    罪外，編號1、6至19所示之罪則為不得易科罰金之罪，合於
    刑法第50條第1項但書第1款所規定有「得易科罰金之罪與不
    得易科罰金之罪」之情形。是以本院認檢察官聲請定其應執
    行之刑為正當，又本院已予受刑人表示意見之機會，經其具
    狀表示無意見等語，有本院陳述意見調查表（見本院卷第10
    9至110頁）在卷可稽；及審酌受刑人所犯如附表所示各罪之
    犯罪態樣、時間間隔、侵害法益及各罪依其犯罪情節所量定
    之刑；暨前揭所述之比例原則、責罰相當原則等自由裁量權
    限；暨如附表編號2至5所示之罪曾經臺灣彰化地方法院109
    年度簡字第1015、1195、1405、1656號判決定應執行有期徒
    刑8月確定；如附表編號6至19所示之罪曾經臺灣彰化地方法
    院109年度訴字第750號判決定應執行有期徒刑9年，並經本
    院109年度上訴字第2704號判決駁回上訴確定，此有各該判
    決書及臺灣高等法院被告前案紀錄表各1份在卷可稽。是以
    本院定應執行刑，即不得重於如附表編號1所示之罪及編號2
    至5、編號6至19所示之罪前已分別判決定應執行刑確定之刑
    加計之總和，爰合併定其應執行之刑如主文所示。
四、至於受刑人所犯如附表編號2至5所示之刑雖得易科罰金，然
    與附表編號1、編號6至19所示不得易科罰金之刑併合處罰之
    結果，自不得併諭知易科罰金之折算標準（司法院大法官會
    議釋字第144號解釋意旨參照），附此敘明。
據上論結，應依刑事訴訟法第477條第1項，刑法第53條、第51條
第5款，裁定如主文。
中　　華　　民　　國　　111 　年　　1 　　月　　20　　日
       　　刑事第二庭    審判長法　官  何　志　通
　　　　　　　　　　　 　　    法　官  石  馨  文 
　　　　　　　　　　　　　　　 法  官  許  月  馨  
以上正本證明與原本無異。     
如不服本裁定，得於收受送達後5日內向本院提出抗告書狀(須附
繕本)。因疫情而遲誤不變期間，得向法院聲請回復原狀
。
                               書記官  林  育  德 

中　　華　　民　　國　　111 　年　　1 　　月　　20　　日
附表：受刑人定應執行刑案件一覽表
編      號  1 2 3 罪      名  詐欺 施用第二級毒品 施用第二級毒品 宣  告  刑  有期徒刑1年3月 有期徒刑3月 有期徒刑3月 犯 罪 日 期  108年6月14日 109年3月21日 109年5月24日 偵 查 機 關 年 度 案 號  彰化地檢108年度偵字第6213號 彰化地檢109年度毒偵字第354、657、830、1155號 彰化地檢109年度毒偵字第354、657、830、1155號 最後 事實審 法院 中高分院 彰化地院 彰化地院  案號 109年度金上訴字第382號 109年度簡字第1015、1195、1405、1656號 109年度簡字第1015、1195、1405、1656號  判決 日期 109/04/30 109/10/30 109/10/30 確定 判決 法院 中高分院 彰化地院 彰化地院  案號 109年度金上訴字第382號 109年度簡字第1015、1195、1405、1656號 109年度簡字第1015、1195、1405、1656號  確定  日期 109/06/16 109/12/11 109/12/11 是否為得易科罰金、易服社會勞動之案件  否 是 是 備       註  彰化地檢109年度執字第3327號 彰化地檢110年度執字第254號 彰化地檢110年度執字第254號    編號2至5所示之罪曾經臺灣彰化地方法院109年度簡字第1015、1195、1405、1656號判決定應執行有期徒刑8月確定。  


編      號  4 5 6 罪      名  施用第二級毒品 施用第二級毒品 販賣第二級毒品 宣  告  刑  有期徒刑5月 有期徒刑4月 有期徒刑4年2月 犯 罪 日 期  109年5月31日 109年4月30日 109年3月25日 偵 查 機 關 年 度 案 號  彰化地檢109年度毒偵字第354、657、830、1155號 彰化地檢109年度毒偵字第354、657、830、1155號 彰化地檢109年度偵字第6164、6333、6334、8001、8212號 最後 事實審 法院 彰化地院 彰化地院 中高分院  案號 109年度簡字第1015、1195、1405、1656號 109年度簡字第1015、1195、1405、1656號 109年度上訴字第2704號  判決 日期 109/10/30 109/10/30 110/09/28 確定 判決 法院 彰化地院 彰化地院 中高分院  案號 109年度簡字第1015、1195、1405、1656號 109年度簡字第1015、1195、1405、1656號 109年度上訴字第2704號  確定  日期 109/12/11 109/12/11 110/10/28 是否為得易科罰金、易服社會勞動之案件  是 是 否 備       註  彰化地檢110年度執字第254號 彰化地檢110年度執字第254號 彰化地檢110年度執字第4358號   編號2至5所示之罪曾經臺灣彰化地方法院109年度簡字第1015、1195、1405、1656號判決定應執行有期徒刑8月確定。  編號6至19所示之罪曾經臺灣彰化地方法院109年度訴字第750號判決定應執行有期徒刑9年，並經本院109年度上訴字第2704號判決駁回上訴確定。 


編      號  7 8 9 罪      名  販賣第二級毒品 販賣第二級毒品 販賣第二級毒品 宣  告  刑  有期徒刑4年2月 有期徒刑4年 有期徒刑4年 犯 罪 日 期  109年3月25日 109年3月26日 109年3月26日 偵 查 機 關 年 度 案 號  彰化地檢109年度偵字第6164、6333、6334、8001、8212號 彰化地檢109年度偵字第6164、6333、6334、8001、8212號 彰化地檢109年度偵字第6164、6333、6334、8001、8212號 最後 事實審 法院 中高分院 中高分院 中高分院  案號 109年度上訴字第2704號 109年度上訴字第2704號 109年度上訴字第2704號  判決 日期 110/09/28 110/09/28 110/09/28 確定 判決 法院 中高分院 中高分院 中高分院  案號 109年度上訴字第2704號 109年度上訴字第2704號 109年度上訴字第2704號  確定  日期 110/10/28 110/10/28 110/10/28 是否為得易科罰金、易服社會勞動之案件  否 否 否 備       註  彰化地檢110年度執字第4358號 彰化地檢110年度執字第4358號 彰化地檢110年度執字第4358號   編號6至19所示之罪曾經臺灣彰化地方法院109年度訴字第750號判決定應執行有期徒刑9年，並經本院109年度上訴字第2704號判決駁回上訴確定。   


編      號  10 11 12 罪      名  販賣第二級毒品 販賣第二級毒品 販賣第二級毒品 宣  告  刑  有期徒刑4年2月 有期徒刑4年2月 有期徒刑4年2月 犯 罪 日 期  109年4月5日 109年4月14日 109年4月15日 偵 查 機 關 年 度 案 號  彰化地檢109年度偵字第6164、6333、6334、8001、8212號 彰化地檢109年度偵字第6164、6333、6334、8001、8212號 彰化地檢109年度偵字第6164、6333、6334、8001、8212號 最後 事實審 法院 中高分院 中高分院 中高分院  案號 109年度上訴字第2704號 109年度上訴字第2704號 109年度上訴字第2704號  判決 日期 110/09/28 110/09/28 110/09/28 確定 判決 法院 中高分院 中高分院 中高分院  案號 109年度上訴字第2704號 109年度上訴字第2704號 109年度上訴字第2704號  確定  日期 110/10/28 110/10/28 110/10/28 是否為得易科罰金、易服社會勞動之案件  否 否 否 備       註  彰化地檢110年度執字第4358號 彰化地檢110年度執字第4358號 彰化地檢110年度執字第4358號   編號6至19所示之罪曾經臺灣彰化地方法院109年度訴字第750號判決定應執行有期徒刑9年，並經本院109年度上訴字第2704號判決駁回上訴確定。   

編      號  13 14 15 罪      名  販賣第二級毒品 販賣第二級毒品 販賣第二級毒品 宣  告  刑  有期徒刑4年 有期徒刑4年 有期徒刑4年 犯 罪 日 期  109年4月15日 109年4月23日 109年5月7日 偵 查 機 關 年 度 案 號  彰化地檢109年度偵字第6164、6333、6334、8001、8212號 彰化地檢109年度偵字第6164、6333、6334、8001、8212號 彰化地檢109年度偵字第6164、6333、6334、8001、8212號 最後 事實審 法院 中高分院 中高分院 中高分院  案號 109年度上訴字第2704號 109年度上訴字第2704號 109年度上訴字第2704號  判決 日期 110/09/28 110/09/28 110/09/28 確定 判決 法院 中高分院 中高分院 中高分院  案號 109年度上訴字第2704號 109年度上訴字第2704號 109年度上訴字第2704號  確定  日期 110/10/28 110/10/28 110/10/28 是否為得易科罰金、易服社會勞動之案件  否 否 否 備       註  彰化地檢110年度執字第4358號 彰化地檢110年度執字第4358號 彰化地檢110年度執字第4358號   編號6至19所示之罪曾經臺灣彰化地方法院109年度訴字第750號判決定應執行有期徒刑9年，並經本院109年度上訴字第2704號判決駁回上訴確定。   


編      號  16 17 18 罪      名  販賣第二級毒品 販賣第二級毒品 販賣第二級毒品 宣  告  刑  有期徒刑4年 有期徒刑4年 有期徒刑4年 犯 罪 日 期  109年5月11日 109年5月19日 109年5月14日 偵 查 機 關 年 度 案 號  彰化地檢109年度偵字第6164、6333、6334、8001、8212號 彰化地檢109年度偵字第6164、6333、6334、8001、8212號 彰化地檢109年度偵字第6164、6333、6334、8001、8212號 最後 事實審 法院 中高分院 中高分院 中高分院  案號 109年度上訴字第2704號 109年度上訴字第2704號 109年度上訴字第2704號  判決 日期 110/09/28 110/09/28 110/09/28 確定 判決 法院 中高分院 中高分院 中高分院  案號 109年度上訴字第2704號 109年度上訴字第2704號 109年度上訴字第2704號  確定  日期 110/10/28 110/10/28 110/10/28 是否為得易科罰金、易服社會勞動之案件  否 否 否 備       註  彰化地檢110年度執字第4358號 彰化地檢110年度執字第4358號 彰化地檢110年度執字第4358號   編號6至19所示之罪曾經臺灣彰化地方法院109年度訴字第750號判決定應執行有期徒刑9年，並經本院109年度上訴字第2704號判決駁回上訴確定。   


編      號  19   罪      名  販賣第二級毒品   宣  告  刑  有期徒刑4年6月   犯 罪 日 期  109年6月1日   偵 查 機 關 年 度 案 號  彰化地檢109年度偵字第6164、6333、6334、8001、8212號   最後 事實審 法院 中高分院    案號 109年度上訴字第2704號    判決 日期 110/09/28   確定 判決 法院 中高分院    案號 109年度上訴字第2704號    確定  日期 110/10/28   是否為得易科罰金、易服社會勞動之案件  否   備       註  彰化地檢110年度執字第4358號     編號6至19所示之罪曾經臺灣彰化地方法院109年度訴字第750號判決定應執行有期徒刑9年，並經本院109年度上訴字第2704號判決駁回上訴確定。